【裁判字號】    98,易,3412
【裁判日期】    981030
【裁判案由】    竊盜
【裁判全文】
臺灣臺中地方法院刑事判決              98年度易字第3412號
公  訴  人  臺灣臺中地方法院檢察署檢察官
被      告  乙○○
上列被告因竊盜案件，經檢察官提起公訴（98年度偵字第19254
號），被告於準備程序中就被訴事實為有罪之陳述，經聽取當事
人之意見後，由本院裁定進行簡式審判程序，判決如下：
    主  文
乙○○竊盜，累犯，處有期徒刑肆月，如易科罰金，以新臺幣壹
仟元折算壹日。
    事  實
一、乙○○前因竊盜案件，經本院以96年度易字第4717號判決判
    處有期徒刑9 月、7 月，定其應執行之刑為有期徒刑1 年2
    月確定後，送監執行，嗣於民國97年11月1 日縮刑期滿執行
    完畢，詎仍不知悛改。乙○○於98年5 月19日下午5 時20分
    許，騎乘車牌號碼TFJ-283 號重型機車，行經臺中市○○區
    ○○里○○路29巷1 弄60號前，見甲○○所有之錏銲機1 部
    （價值約新臺幣—下同—25,000元），放置在路旁停放之車
    牌號碼95 65 QM號自用小貨車後方車斗內，認有機可趁，竟
    基於意圖為自己不法所有之犯意，徒手竊取上開錏銲機1 部
    得逞後，於同日傍晚某時許，持往臺中市○○○路某處跳蚤
    市場內，以2 千元之代價，變賣予綽號「番薯仔」之不詳姓
    名年籍成年男子，得款供己花用殆盡。嗣經甲○○發現遭竊
    後，報警處理，經警調閱路口監視器追查，而循線通知乙○
    ○到案說明，因而偵悉上情。
二、案經臺中市警察局第四分局報告臺灣臺中地方法院檢察署檢
    察官偵查起訴。
    理  由
一、按被告以外之人於審判外之言詞或書面陳述，除法律有規定
    者外，不得作為證據。前項規定，於法院以簡式審判程式或
    簡易判決處刑者，不適用之，刑事訴訟法第159 條定有明文
    。查本案被告乙○○因竊盜案件，經檢察官提起公訴，被告
    於準備程序中就被訴事實為有罪之陳述，經法官告知簡式審
    判程序之旨，並聽取公訴人、被告之意見後，裁定進行簡式
    審判程序，且無刑事訴訟法第159 條第1 項規定之適用，合
    先敘明。
二、上開犯罪事實，業據被告乙○○於警詢、偵查中及本院審理
    中坦承不諱，核與被害人甲○○於警詢時指述遭竊之情節相
    符，並有路口監視器翻拍照片5 幀在卷可稽，互核相符，由
    是足認被告上開所為任意性自白，核與事實相符，足堪採信
    。是本案事證明確，被告所為竊盜犯行，洵堪認定，應依法
    論科。
三、核被告乙○○所為，係犯刑法第320 條第1 項之竊盜罪。被
    告前有如上揭事實欄一所載罪刑宣告及刑之執行完畢情形，
    此觀諸臺灣高等法院被告前案紀錄表之記載即明，被告於受
    徒刑執行完畢後，5 年內故意再犯有期徒刑以上之罪，為累
    犯，應依刑法第47條第1 項規定加重其刑。爰審酌被告犯罪
    之動機、目的係為竊取他人財物變現供己花用，缺乏對他人
    財產權須予以尊重之觀念、犯罪手段係徒手竊取、被害人所
    受財物損害，及斟酌被告之品行、素行及其犯罪後坦承犯行
    不諱，表示悔悟，犯後態度良好等一切情狀，併斟酌公訴人
    之具體求刑內容，量處如主文所示之刑，並諭知易科罰金之
    折算標準，以示懲儆。
四、又本案被告行為後，刑法第41條第2 項至第8 項業於97年12
    月30日修正，經總統於98年1 月21日公布，並於98年9 月1
    日施行。而按行為後法律有變更者，適用行為時之法律，但
    行為後之法律有利於行為人者，適用最有利於行為人之法律
    ，刑法第2 條第1 項定有明文，係採從舊從輕之原則。而所
    謂法律有變更，係指足以影響行為之可罰性範圍及其法律效
    果之法律修正而言，易科罰金、易服勞役之折算標準及其期
    限涉及裁量權之行使，屬於科刑規範事項，其折算標準於裁
    判時並應於主文內諭知，與一般純屬執行之程序有別，是如
    新舊法對易科罰金、易服勞役之折算標準及期限各有不同時
    ，應依前揭規定，比較適用最有利於行為人之法律，有最高
    法院96年度臺非字第58號、第234 號判決可資參照，惟有關
    易服社會勞動折算標準為6 小時折算1 日，期限為最長1 年
    ，修正後刑法第41條第2 項、第3 項、第5 項已定有明文，
    其標準係屬固定，並不涉及法院裁量權之行使，非屬科刑規
    範事項變更，自不生新舊法比較之問題，故本件無刑法第2
    條法律變更規定之適用。又依新修正之刑事訴訟法第479 條
    第2 項規定，可知該易服社會勞動乃係屬執行檢察官之權限
    ，是本件自無須再於主文中另諭知易服社會勞動之折算標準
    ，附此敘明。
據上論斷，應依刑事訴訟法第273 條之1 第1 項、第299 條第1
項前段，刑法第320 條第1 項、第47條第1 項、第41條第1 項前
段，刑法施行法第1 條之1 第1 項、第2 項前段，判決如主文。
本案經檢察官張容姍到庭執行職務。
中    華    民    國    98    年    10    月    30    日
                  刑事第十八庭  法  官  胡芷瑜
以上正本證明與原本無異。
如不服本判決，應於收受送達後10日內向本院提出上訴書狀（應
敘述具體理由並附繕本）。上訴書如未敘述理由，應於上訴期間
屆滿後20日內補提理由書於本院。
                               書記官  沈慧玲
中    華    民    國    98    年    10    月    30    日
附錄本案論罪科刑法條：
中華民國刑法第320條第1項
意圖為自己或第三人不法之所有，而竊取他人之動產者，為竊盜
罪，處 5 年以下有期徒刑、拘役或 5 百元以下罰金。


司法院資訊處製作；財團法人民間司法改革基金會備份。
